【裁判字號】    95,易,429
【裁判日期】    950629
【裁判案由】    賭博
【裁判全文】
臺灣臺北地方法院刑事判決               95年度易字第429號
公  訴  人  臺灣臺北地方法院檢察署檢察官
被      告  戊○○
上列被告因賭博案件，經檢察官提起公訴（95年度偵字第3323號
），本院判決如下：
    主  文
戊○○共同意圖營利，聚眾賭博，處有期徒刑伍月，如易科罰金
，以佰元折算壹日。扣案如附表所示之物均沒收。
    事  實
一、戊○○於民國94年9 月10日起向不知情之庚○○承租位於臺
    北市中山區○○○路○段113 巷31弄10號1樓及地下室房屋（
    下稱系爭房屋），明知癸○○向其承租系爭房屋，係為經營
    供不特定多數人賭博之場所，仍與癸○○、辛○○、己○○
    、甲○○、丁○○、壬○○（本院另行以簡式審判程序審理
    ）等基於共同供給賭博場所聚眾賭博以營利之犯意，於95年
    2月4日下午，以每日新臺幣（下同）1 萬元之代價，轉租系
    爭房屋與癸○○，並提供如附表所示之監視螢幕3 臺、監視
    鏡頭5個、電視轉換器1部，作為監視把風之用，癸○○即於
    95 年2月4日22時起，以系爭房屋為賭博場所，並以日薪5千
    元僱用辛○○從事清注即抽傭工作、以日薪3 千元僱用己○○從事記帳工作、暨以日薪2 千元僱用甲○○、丁○○及壬○○等擔任觀看監視螢幕以把風等工作，再由癸○○等人聚
    集不特定多數人至系爭房屋參與賭博，其賭博方式是以天九
    牌及骰子為賭具，以骰子決定拿牌之順序，每次由四家拿牌
    ，每人拿4 張分前後二注以點數大者為贏，且須前後二注點
    數均贏者方為贏，如前後各輸贏一注則以和局論，沒有限制
    下注金額，賭客每贏1萬元由癸○○抽3百元（起訴書誤載為
    4 百元）。嗣於同年月5日上午3時10分許，適有劉銘傑、陳
    瑞貞、李志銘、周福星、盧春來、張建發、陳宏德、吳朝秋
    、李意興、林鋒、林葆元、呂豐銘、馮裕民、楊保泰、梁
    俊偉、許文星、李明書、張明德、林宗榮、林智暉、蕭又銘
    、許漢傑、侯博譯、連兆維、吳文志、王政偉、蘇建發、李
    財源等人在上址賭博，為警當場查獲，並扣得如附表所示之
    物，及賭資2,158,900元、散落賭資1,397,500元。
二、案經臺北市政府警察局中山分局報告臺灣臺北地方法院檢察
    署檢察官偵查起訴。
    理  由
一、訊據被告戊○○固坦承：伊有出名承租系爭房屋，且同案被
    告癸○○、辛○○、己○○、甲○○、丁○○、壬○○有於
    前揭時間在系爭房屋共同供給賭博場所聚眾賭博等行為，惟
    否認其有共同意圖營利供給賭博場所等行為，辯稱：系爭房
    屋實際上是乙○○承租的，是乙○○叫伊與屋主庚○○簽訂
    租賃契約，伊只有使用其中1個房間和1個倉庫，不是伊出租
    給癸○○，當時伊在房間內睡覺，在偵訊時因癸○○等人叫
    伊要承認，否則不幫伊交保，才會在偵查中承認犯行等語。
二、經查：
  (一)同案被告癸○○於前揭時地，以1日1萬元代價承租系爭房屋
    ，並以日薪5千元僱用辛○○負責清注即抽傭、以日薪3千元
    僱用用己○○負責記帳、暨以日薪2 千元僱用甲○○、丁○○及壬○○等擔任把風工作，再聚集劉銘傑等41人賭博財物
    ，賭客如贏1萬元由癸○○抽3百元等事實，業經同案被告癸○○、辛○○、己○○、甲○○、丁○○、壬○○於警詢、
    偵查中及本院準備程序時供陳明確（見偵卷第17至40、332
    、333 頁，本院第40、41頁），並有證人即當場查獲之賭客
    或在場人劉銘傑、洪詩雯、陳瑞貞、李志銘、周福星、盧春
    來、張建發、陳宏德、吳朝秋、李意興、林鋒、林葆元、
    呂豐銘、陳宇杰、馮裕民、楊保泰、梁俊偉、許文星、李明
    書、張明德、林宗榮、吳明達、林智暉、蕭又銘、陳敬仁、
    吳家褘、許漢傑、侯博譯、曾信明、連兆維、高仕函、吳文
    志、魏進安、房家瑞、王政偉、黃俊澤、楊進揚、陳顯宗、
    蘇建發、許先智、李財源、游國堂、李治壅、妮若寒、莫智
    鈞於警詢時之陳述可資佐證（見偵卷第192至330頁），此外
    ，復有扣案如附表所示之物及當場查獲之賭資2,158,900元
    、散落賭資1,397,500元，以及搜索扣押筆錄、扣押物品目
    錄表、臨檢紀錄表及賭客名冊附卷可考（見偵卷第46至49、
    61至65頁），而被告戊○○亦不否認上情，足徵是實。
  (二)被告戊○○否認有提供系爭房屋給同案被告癸○○聚眾賭博
    等，惟證人即系爭房屋之所有權人庚○○於本院審理時提出
    房屋租賃契約書1 份（見本院卷），並具結證稱：此份租賃
    契約書是被告戊○○簽的，且有蓋手印，這次是警察頭一次
    來伊家，從94年12月開始就都沒有收到租金，被告戊○○還
    在房子裡賭博等語（見本院95年6月15日審判筆錄第2、3 頁
    ），且有地政查詢資料1 份附卷（見本院卷第48頁），可證
    證人庚○○為系爭房屋之所有權人；以及證人丙○○於本院
    審理時具結證述：伊任職於臺北市政府警察局中山分局長春
    派出所擔任巡佐，95年2月5日凌晨3 時10分許在系爭房屋查
    獲賭博一事，伊有到現場支援，當時被告戊○○在一樓房間
    裡睡覺，我們把被告戊○○叫出來，問被告戊○○賭場負責
    人是誰？他是不是房東？被告戊○○說他是跟人家租的，再
    租給賭場負責人癸○○等語（見本院95年6 月15日審判筆錄
    第2、3頁）；又同案被告癸○○於檢察官訊問及本院準備程
    序時陳稱：現場是伊向被告戊○○租的，1天1萬元等語（見
    偵卷第333 頁，本院卷第41頁），而同案被告癸○○歷次偵
    審時均供陳是向被告戊○○承租系爭房屋，且被告戊○○亦
    在場，故其前開所述並無顯不可信之情形，則該二名證人所
    證述內容與同案被告癸○○之供述互核大致相符，足堪信為
    真實，況被告戊○○於警詢及檢察官偵訊時均坦承前揭犯罪
    事實不諱（見偵卷第41至44、333頁），其事後翻異前詞，
    辯稱係因共同被告癸○○等人叫伊要承認，否則不幫伊交保
    云云，尚難採信。
  (三)至於被告戊○○辯稱實際出租系爭房屋之人為乙○○，並聲
    請調查證人乙○○等語，然被告戊○○自承出名承租系爭房
    屋，並在其內居住，對該房屋自有管領占有力，且亦自承知
    悉共同被告癸○○等人是在從事供給賭博場所聚眾賭博等行
    為（見本院95年6月15日審判筆錄第9頁），並開門讓共同被
    告癸○○等人進入系爭房屋聚眾賭博等（見本院卷第41、43
    頁），其已有共同提供賭博場所等之行為，縱使尚有共同承
    租系爭房屋之人乙○○，亦屬乙○○是否同為前揭犯行之共
    同正犯之問題，無解於被告戊○○之本案罪責，是本院認無
    再行傳喚調查證人乙○○之必要。
  (四)綜上所述，被告戊○○有如事實欄所載之犯行，堪以認定，
    應予依法論罪科刑。
三、核被告戊○○所為，係犯刑法第268條之意圖營利供給賭博
    場所罪及同條之意圖營利聚眾賭博罪。被告戊○○與同案被
    告癸○○、辛○○、己○○、甲○○、丁○○、壬○○等人
    間有犯意聯絡及行為分擔，均為共同正犯。被告戊○○等人
    以一行為所犯上開意圖營利供給賭博場所罪及意圖營利聚眾
    賭博罪，為想像競合犯，應從一重之聚眾賭博罪論處。爰審
    酌被告戊○○共同提供賭博場所，聚眾賭博，敗壞社會風氣
    甚鉅，現場查獲賭資共高達3,556,400 元，規模不小，暨參
    酌被告戊○○參與本案犯行之程度，及其犯罪所得利益、目
    的、動機、犯罪後否認犯行之態度等一切情狀，量處如主文
    所示之刑，並諭知易科罰金之折算標準。扣案如附表所示之
    物，分別屬被告戊○○、同案被告癸○○所有，其中抽頭金
    167,900 元係屬犯罪所得，其餘係供被告等人遂行本件犯罪
    所用之物，業據被告戊○○於警詢及同案被告癸○○等人於
    警詢及本院審理供陳在卷，則最高法院84年度台上字第4102
    號判決所揭示之旨「刑法第38條第3 項係規定「犯人」所有
    供犯罪所用之物，得宣告沒收，並非規定屬「被告」所有之
    物，始得宣告沒收，而按共同正犯，於意思聯絡範圍內，組
    成一共犯團體，團體中之任何成員均為「犯人」，供犯罪所
    用之物，只要屬於「犯人」所有，均得宣告沒收，不以必屬
    於本件被告所有者為限」以觀，上開之物因分屬被告戊○○
    與共犯癸○○等人共犯上開之罪所用之物及犯罪所得，自亦
    屬被告戊○○所有供其犯罪所用之物及犯罪所得，有沒收之
    必要，爰依刑法第38條第1項第2 款、第3款規定併予宣告沒
    收。至於查扣之賭資2,158,900元、散落賭資1,397,500元係
    屬當場查獲之賭客劉銘傑等人所有，業經渠等陳明在卷，則
    既屬渠等所有，而非被告等所有，不得諭知沒收，併此敘明
    。
據上論斷，應依刑事訴訟法第299條第1項前段，刑法第28條、第
56條、第268條、第55條、第41條第1項前段、第38條第1項第2款
、第3款，罰金罰鍰提高標準條例第1條前段、第2 條判決如主文
。
本案經檢察官陳淑雲到庭執行職務。
中    華    民    國    95    年    6     月    29    日
                  刑事第五庭    法  官  賴秀蘭
以上正本證明與原本無異。
如不服本判決，應於判決送達後10日內，向本院提出上訴狀。
                                書記官  陳惠娟
中    華    民    國    95    年    7     月    5     日
附錄：本案論罪科刑法條全文
刑法第268條：
意圖營利，供給賭博場所或聚眾賭博者，處 3 年以下有期徒刑，
得併科3千元以下罰金。
附表：
  ┌──┬───────┬──────┬─────┐
  │編號│ 物 品 名 稱  │數        量│ 所 有 人 │
  ├──┼───────┼──────┼─────┤
  │ 1  │抽頭金        │新臺幣167,90│ 癸○○   │
  │    │              │0元         │          │
  ├──┼───────┼──────┼─────┤
  │ 2  │天九牌        │1副         │ 癸○○   │
  ├──┼───────┼──────┼─────┤
  │ 3  │骰子          │50顆        │ 癸○○   │
  ├──┼───────┼──────┼─────┤
  │ 4  │帳單          │1張         │ 癸○○   │
  ├──┼───────┼──────┼─────┤
  │ 5  │監視螢幕      │3臺         │ 戊○○   │
  ├──┼───────┼──────┼─────┤
  │ 6  │監視鏡頭      │5個         │ 戊○○   │
  ├──┼───────┼──────┼─────┤
  │ 7  │電視轉換器    │1部         │ 戊○○   │
  └──┴───────┴──────┴─────┘


司法院資訊處製作；財團法人民間司法改革基金會備份。
